【裁判字號】    89,上易,977
【裁判日期】    890411
【裁判案由】    贓物
【裁判全文】
臺灣高等法院刑事判決                  八十九年度上易字第九七七號
    上  訴  人
    即  被  告  甲○○
右上訴人即被告因贓物案件，不服臺灣新竹地方法院八十八年度易字第一一三二號，
中華民國八十九年二月十五日第一審判決 (起訴案號：臺灣新竹地方法院檢察署八十
八年度偵字第六一四六號)提起上訴，本院判決如左：
    主  文
上訴駁回。
    事實及理由
一、本案經本院審理結果，認第一審以上訴人即被告甲○○犯刑法第三百四十九條第
    二項之故買贓物罪，判處有期徒刑四月，認事用法及量刑均無不當，應予維持，
    並引用第一審判決書記載之事實、證據及理由。
二、被告上訴意旨略以：葉時寬並未告知該行動電話係贓物，且葉時寬竊取被告父親
    之款項，其始同意以該行動電話抵償竊款，很多人知悉葉時寬於被告住處營區附
    近時常行竊之事，被告直至警察來時，才知道該行動電話是被害人乙○○的云云
    。然查本件扣案之行動電話機，係被害人乙○○所有，而於八十八年八月一日下
 午，在新竹縣湖口鄉○○街三巷五號失竊之事實，業據被害人於警訊時指述甚詳
    ，並經證人葉時寬於警、偵訊中證述在卷，並有贓物認領保管收據一紙在卷可稽
    ；而被告於收受前開行動電話機一支抵債時，即已知悉該行動電話機一支係葉時
    寬所竊得之物，亦業據證人葉時寬於警訊、檢察官偵查中證述明確（見偵查卷第
    十三頁反面、第三十三頁、第三十七頁反面），另被告於檢察官偵查及原審審理
    時，雖均稱係葉時寬曾竊取其父之金錢，經其發現後，葉時寬乃以該行動電話機
    抵償前述債務云云，然被告於警訊時，卻稱係以五千元之代價，向葉時寬所購得
    等語，前後供述亦有不符，顯係畏罪情虛等情，業據原判決於理由欄內詳予敘明
    ；再參以被告於本院審理時陳稱：很多人知悉葉時寬於被告住處營區附近時常行
    竊之事等語，此等情節，亦已足令被告對於該行動電話係來路不明之贓物生有可
    疑，其於對該行動電話之來源生有可疑之際，竟仍予收受並以之抵債，是其對於
    該行動電話係來路不明之贓物，顯有認識，益證其前述否認知贓之上訴意旨顯不
    足採。被告執此上訴意旨，指摘原判決不當，求予撤銷改判，為無理由，應予駁
    回。
據上論斷，應依刑事訴訟法第三百七十三條、第三百六十八條，判決如主文。
本案經檢察官覃正祥到庭執行職務。
中     華     民     國    八十九   年       四       月      十一      日
                             臺灣高等法院刑事第二庭
                                 審判長法  官  戴  章  甫
                                       法  官  黃  金  富
                                       法  官  林  銓  正
右正本證明與原本無異。
不得上訴。
                                       書記官  吳  美  貞
中     華     民     國    八十九   年       四       月      十五      日
附錄：本案論罪科刑法條全文
刑法第三百四十九條第二項：
搬運、寄藏、故買贓物或為牙保者，處五年以下有期徒刑、拘役或科或併科一千元以
下罰金。


司法院資訊處製作；財團法人民間司法改革基金會備份。
